臺灣士林地方法院民事簡易判決
110年度士簡字第1615號
原      告  許雅琪  
被      告  吳承修  


訴訟代理人  林冠宇律師
複代理人    邱莉軒律師
上列當事人間因被告過失傷害案件（110年度審交簡字第182號）
，原告提起刑事附帶民事訴訟請求損害賠償事件（110年度審交
附民字第10號），經本院刑事庭裁定移送前來，於民國111年8月
23日言詞辯論終結，本院判決如下：
    主  文
被告應給付原告新臺幣壹佰貳拾陸萬玖仟參佰捌拾參元，及自民
國一百一十年八月十二日起至清償日止，按年息百分之五計算之
利息。
原告其餘之訴及假執行之聲請均駁回。
訴訟費用新臺幣貳仟玖佰捌拾元，由被告負擔新臺幣壹佰元，餘
由原告負擔。
本判決原告勝訴部分得假執行。
    事實及理由要領
一、按訴狀送達後，原告不得將原訴變更或追加他訴。但擴張或
    減縮應受判決事項之聲明者，不在此限，民事訴訟法第255
    條第1 項但書第3 款定有明文。本件原告起訴聲明請求：「
    被告應給付原告新臺幣（下同）1,714,023元，及自起訴狀
    繕本送達翌日起至清償日止，按年息百分之5 計算之利息。
　　」。嗣於本院審理中具狀變更訴之聲明為：「被告應給付原
    告1,990,023元，及其中1,714,023元自起訴狀繕本送達翌日
    起，暨其中276,000元自民事追加訴之聲明狀繕本送達翌日
    起均至清償日止，均按年息百分之5 計算之利息。」，核屬
    擴張應受判決事項之聲明，自應准許。
二、原告起訴主張：被告於民國109 年11月12日7 時23分許，騎
    乘車牌號碼000-000號普通重型機車（下稱A車），沿新北市
    淡水區民權路往臺北方向行駛，行至該路段13之5 號前，本
    應注意汽車行駛時應注意車前狀況，保持行車隨時可煞停之
    安全距離，並隨時採取必要之安全措施，以避免發生事故，
    而依當時情形，並無不能注意之情形，竟疏未注意前方號誌
    為紅燈應減速慢行，而向前追撞同向停等紅燈由原告所騎乘
    車牌號碼000-000 號普通重型機車（下稱B車），致原告因
    而受有雙側膝蓋外傷、左右膝挫傷、雙側腳踝、雙側手腕及
    腰椎挫傷、疑似左膝前十字韌帶撕裂傷、左膝臏骨外側韌帶
    接骨點炎及臏骨內側韌帶疑似撕裂傷、鬱症等傷害，原告當
    時騎乘之B車亦因而受損。B車經送廠估修後，修復（項目：
    車台校後段）費用須工資新臺幣（下同）3,500元。又被告
    所為上開過失不法侵害原告身體權之行為，已使原告精神上
    產生莫大痛苦。為此，爰依侵權行為法律關係請求被告應賠
    償B車修繕費用：3,500元、醫療費用：117,933元、不能工
    作損失：950,250元、看護費用：307,500元、增加生活上需
    要之費用：108,040元（含就醫期間交通費用：106,355元及
    購買醫療輔具費用：4,485元）及精神慰撫金：500,000元，
    共計1,990,023元；並聲明：被告應給付原告1,990,023元，
    及其中1,714,023元自起訴狀繕本送達翌日起，暨其中276,0
    00元自民事追加訴之聲明狀繕本送達翌日起均至清償日止，
    均按年息百分之5 計算之利息；及願供擔保請准宣告假執行
    。
三、被告則以：本件交通事故發生當天情形，原告並無明顯外傷
    、意識清醒，可不須他人攙扶即可正常站立並與警員交談，
    且B車外觀上無嚴重毀損，足證事故當時碰撞力道輕微。又
    原告亦自承當日傷勢感覺輕微，現場未至較近之淡水馬偕醫
    院就醫，反而捨近求遠選擇較遠之榮民總醫院，且原告自10
    9年11月12日當日發生本件交通事故受傷，至同年月25日期
    間僅有零星請假紀錄，足證原告實際上生活未受本件交通事
    故影響。況造成原告膝關節韌帶受傷、慢性關節炎之原因甚
    多，尚難認與本件交通事故有因果關係。依原告提出之新長
    庚中醫診所（下稱新長庚診所）109年11月13日診病歷資料
    ，原告於本件交通事故發生隔日至新長庚診所時，僅主訴「
    左手腕不適」，並未提及其他部位不適，且其上有「工作受
    傷」、「病程一週以上」之記載。且原告先前即有跌倒而有
    活動困難之情況，且原告於該診所109年11月13日診病歷資
    料記載之主訴內容，與109年10月26日、109年11月2日記載
    之內容相同。是故，原告後續新增之傷勢顯然與本件交通事
    故無因果關係，本件交通事故造成原告之傷勢應僅「左手腕
    不適」。然原告提出之臺北榮民總醫院（下稱臺北榮總）診
    斷證明書，皆未提及原告有受專人照顧之必要，或原告所受
    傷勢已達無法行走之程度。本件原告請求之醫療費用其項目
    包含自109年11月13日起至臺北榮總、新長庚診所及祥寧中
    醫診所（下稱祥寧診所）就醫支出之相關費用，然原告事後
    發生之衍生傷勢，是否與本件交通事故有因果關係尚非無疑
    。再者，原告既已在復健科治療，是否有再至中醫治療調理
    之必要，甚至額外服用消炎藥及保健食品之必要，實為重複
    醫療，應予剔除。依原告針對不能工作損失之計算，係主張
    自109年11月12日至110年4月30日均無法工作，而110年5月1
    日至110年12月31日止，必須復健故一週僅能上班2日，另自
    111年1月1日至111年2月28日必須復健故一週僅能上班3日。
    且因本件交通事故因而已請了245.5日病假，預計復健病假9
    4日，據此請求不能工作之損失950,250元等情，被告否認原
    告提出之臺北榮總值班班表形式上之真正，且原告提出之臺
    北榮總診斷證明書醫囑上未提及原告不宜工作或因復健治療
    一週僅能上班之日數等意見，故原告主張其110年5月1日至1
    10年12月31日止，必須復健故一週僅能上班2日，另自111年
    1月1日至111年2月28日必須復健故一週僅能上班3日，並無
    理由。且原告以108年扣繳憑單主張其所得為1,021,624元,
    而具以計算單日收入為2,799元，平均月收入85,135元。但
    依臺北榮總新竹分院醫事檢驗師招聘公告，該職缺薪資福利
    年薪大約50至55萬元，可知原告上開所得大部分皆非「一般
    情況所得受領之薪資」，非屬定期受領而不具可預見性，而
    實與本件交通事故無關。又原告於本件交通事故發生後，已
    自財團法人汽車交通事故特別補償基金（下稱汽車交通事故
    特補基金）領取補償金72,960元，此部分亦應予以扣除等語
    ，資為抗辯；並聲明：原告之訴及假執行之聲請均駁回。
四、得心證之理由：
　　按因故意或過失，不法侵害他人之權利者，負損害賠償責任
    ；不法侵害他人之身體或健康者，對於被害人因此喪失或減
    少勞動能力或增加生活上之需要時，應負損害賠償責任；不
    法侵害他人之身體、健康、名譽、自由、信用、隱私、貞操
    ，或不法侵害其他人格法益而情節重大者，被害人雖非財產
    上之損害，亦得請求賠償相當之金額，民法第184條第1項前
    段、第193條第1項、第195條第1項前段分別定有明文。原告
    主張被告於上開時、地騎乘A車，有未注意車前狀況及未與
    前車保持安全距離之過失，致與追撞前方原告騎乘之B車，
    原告因而人車倒地，並因而受有雙側膝蓋外傷、左右膝挫傷
    、雙側腳踝、雙側手腕及腰椎挫傷、疑似左膝前十字韌帶撕
    裂傷、左膝臏骨外側韌帶接骨點炎及臏骨內側韌帶疑似撕裂
    傷、鬱症等傷害之事實，業其提出起訴書（起訴書記載原告
    所受傷勢如上所述）、診斷證明書及醫療費用收據等件為證
    ，且被告上開過失傷害行為，經本院以110年度審交簡字第1
    82號判決判處被告拘役55日，被告並未上訴，僅原告請檢察
    官上訴後，經本院110年度交簡上字第52號判決駁回上訴確
    定，有該等刑事判決在卷可按。被告於本件民事事件中，雖
    不爭執本件車禍伊有全部之過失責任，然對原告所受傷勢僅
    承認其中「左手腕不適」與本件車禍有關，其餘傷勢均否認
    是本件車禍造成云云。故本件首應審酌之爭點為：本件交通
    事故究竟造成原告傷勢為何？次則審酌原告請求被告賠償之
    金額是否有理由。茲論述如下：
（一）經查，原告提出之臺北榮總110年2月6日出具之診斷證明
      書記載（應診日期：109年11月12日）：「原告因雙側膝
      蓋外傷於109年11月12日08時51分急診部求診，109年11月
      12日出院，宜門診繼續診察」、110年2月2日出具之診斷
      證明書記載（應診日期：109年11月30日）：「原告因雙
      側腳踝、雙側膝蓋、雙側手腕及腰椎挫傷於109年11月30
      日至本院門診就診，不宜負重急劇烈運動，宜休養一周」
      、109年2月6日出具之診斷證明書記載（應診日期：109年
      12月14日）：「原告因雙側腳踝，雙側膝蓋、雙側手腕及
      腰椎挫傷、疑似左膝前十字韌帶撕裂傷，宜休養兩周並復
      健治療。原告於民國109年12月14日，因出現已持續逾三
      週之鬱症症狀至本院門診就診，直接受藥物與非藥物治療
      ，規律門診追蹤，並休養兩週」、109年2月6日出具之診
      斷證明書記載（應診日期：109年12月24日）：「(3-1頁
      。續下頁)根據病人主訴、病歷紀錄及警方交通事故初步
      分析研判表，病人於民國109年11月12日上班途中，於新
      北市○○區○○路0000號停紅燈時被後車追撞，導致兩側膝蓋
      疼痛，於同日至本院急診就醫。之後斷斷續續請假，但除
      兩側膝蓋外，兩側腳踝及手腕陸續產生疼痛及無力症狀，
      檢查後無骨折跡象，但12月11日膝部超音波顯示肋帶疑似
      有損傷，另外l2月18日手腕超音波顯示手（3-2頁，續下
      頁)腕關節有輕微積液，病人因此於12月24日至本院職業
      醫學科就醫。經評估後期兩側手部握力明顯降低(右手4公
      斤、左手2公斤)及指力降低(兩側指力皆為0公斤) ；左大
      腿及左小腿肌力亦降低(肌力4分，正常肌力應為5分)，顯
      示其病況尚未復原。建議宜續休養一個月。另外病人於民
      國1 09年12月15日接受左膝磁振造影檢查，結果發現其左
      膝臏股外側韌帶接骨點炎ent（3-3頁，最末頁)hesitis)
      及臏股內側韌帶疑似撕裂傷，休養期間建議宜續接受復健
      治療，並避免手部及左下肢負重，另外為避免肢體無力導
      致跌倒意外，建議下床走動期間宜有專人協助照護」、11
      0年2月6日出具之診斷證明書記載（應診日期：109年12月
      31日）：「(3-1頁。續下頁)根據病人主訴、病歷紀錄及
      警方交通事故初步分析研判表，病人於民國109年11月12
      日上班途中，於新北市○○區○○路0000號停紅燈時被後車追
      撞，導致兩側膝蓋疼痛，於同日至本院急診就醫。之後斷
      斷續續請假，但除兩側膝蓋外，兩側腳踝及手腕陸續產生
      疼痛及無力症狀，檢查後無骨折跡象，但12月11日膝部超
      音波顯示肋帶疑似有損傷，另外l2月18日手腕超音波顯示
      手（3-2頁，續下頁)腕關節有輕微積液，病人因此於12月
      24日至本院職業醫學科就醫。經評估後期兩側手部握力明
      顯降低(右手4公斤、左手2公斤)及指力降低(兩側指力皆
      為0公斤) ；左大腿及左小腿肌力亦降低(肌力4分，正常
      肌力應為5分)，顯示其病況尚未復原。建議宜續休養一個
      月。另外病人於民國109年12月15日接受左膝磁振造影檢
      查，結果發現其左膝臏股外側韌帶接骨點炎ent（3-3頁，
      最末頁)hesitis)及臏股內側韌帶疑似撕裂傷，休養期間
      建議宜續接受復健治療，並避免手部及左下肢負重，另外
      為避免肢體無力導致跌倒意外，建議下床走動期間宜有專
      人協助照護」、109年2月6日診斷證明書記載：原告於民
      國l09年12月14日，因出現已持續逾三週之鬱症症狀至本
      院門診就診，宜接受藥物與辦藥物治療，規律門診追蹤」
      、110年2月6日出具之診斷證明書記載（應診日期：110年
      1月11日）：「病名：鬱症。醫師囑言：病人於109年12月
      14日因出現已持續逾3週之上述疾病症狀至本院門診就診
      。宜接受藥物與非藥物治療，規律門診追蹤」、110年2月
      6日出具之診斷證明書記載(應診日期110年1月18日）：「
      原告因為雙側腳踝、雙側膝蓋、雙側手腕挫傷、左膝臏股
      外側韌帶接骨點炎及臏股內側韌帶疑似撕裂傷等症狀，於
      109年12月14日及110年1月4日及110年1月18日復健門診治
      療，宜持續復健治療6週」、110年2月6日診斷證明書記載
      （應診日期110年1月21日）：「(3-1頁。續下頁)根據病
      人主訴、病歷紀錄及警方交通事故初步分析研判表，病人
      於民國109年11月12日上班途中，於新北市○○區○○路0000
      號停紅燈時被後車追撞，導致兩側膝蓋疼痛，於同日至本
      院急診就醫。之後斷斷續續請假，但除兩側膝蓋外，兩側
      腳踝及手腕陸續產生疼痛及無力症狀，檢查後無骨折跡象
      ，但12月11日膝部超音波顯示肋帶疑似有損傷，另外l2月
      18日手腕超音波顯示手（3-2頁，續下頁)腕關節有輕微積
      液，病人因此於12月24日至本院職業醫學科就醫。經評估
      後期兩側手部握力明顯降低(右手4公斤、左手2公斤)及指
      力降低(兩側指力皆為0公斤) ；左大腿及左小腿肌力亦降
      低(肌力4分，正常肌力應為5分)，顯示其病況尚未復原。
      另外病人於民國109年12月15日接受左膝磁振造影檢查，
      結果發現其左膝臏股外側韌帶接骨點炎ent（3-3頁，最末
      頁)hesitis)及臏股內側韌帶疑似撕裂傷，病人於民國110
      年1月21日休養期間宜接受復健治療，並避免手部及左下
      肢負重。另外為避免肢體無力導致跌倒意外，建議下床走
      動期間宜有專人協助照護」、110年3月8日診斷證明書記
      載（應診日期：110年3月8日）：原告因為雙側腳踝、雙
      側膝蓋、雙側手腕挫傷、左膝臏股外側韌帶接骨點炎及臏
      股內側韌帶疑似撕裂傷等症狀，於110年2月1日及110年2
      月22日及110年3月8日復健門診治療，宜持續復健6週。日
      常生活雙膝、雙足踝、雙手腕需使用輔具輔助」、110年3
      月11日診斷證明書記載（應診日期：110年3月11日）：「
      (3-1頁。續下頁)根據病人主訴、病歷紀錄及警方交通事
      故初步分析研判表，病人於民國109年11月12日上班途中
      ，於新北市○○區○○路0000號停紅燈時被後車追撞，導致兩
      側膝蓋疼痛，於同日至本院急診就醫。之後斷斷續續請假
      ，但除兩側膝蓋外，兩側腳踝及手腕陸續產生疼痛及無力
      症狀，檢查後無骨折跡象，但12月11日膝部超音波顯示肋
      帶疑似有損傷，另外l2月18日手腕超音波顯示手（3-2頁
      ，續下頁)腕關節有輕微積液，病人因此於12月24日至本
      院職業醫學科就醫。經評估後期兩側手部握力明顯降低(
      右手4公斤、左手2公斤)及指力降低(兩側指力皆為0公斤)
       ；左大腿及左小腿肌力亦降低(肌力4分，正常肌力應為5
      分)，顯示其病況尚未復原。另外病人於民國1 09年12月1
      5日接受左膝磁振造影檢查，結果發現其左膝臏股外側韌
      帶接骨點炎ent（3-3頁，最末頁)hesitis)及臏股內側韌
      帶疑似撕裂傷。病人於民國110年1月21日、2月25日及3月
      l1日至職業醫學科回診追蹤，其病況雖持續有進步，於3
      月11日檢查之兩側手部握力右手為20公斤、左手24公斤，
      但下肢之肌力仍明顯降低(兩側下肢，特別是左下肢之肌
      力，明顯低於正常應有之肌力），建議宜續休養至4月30
      日，休養期間宜接受復健治療，並避免左下肢負重」、11
      0年4月12日診斷證明書記載（應診日期：110年4月12日）
      ：「原告因為雙側腳踝、雙側膝蓋、雙側手腕挫傷、左膝
      臏股外側韌帶接骨點炎及臏股內側韌帶疑似撕裂傷等症狀
      ，於110年3月22日及110年4月12日至復健門診治療，宜持
      續復健治療6週」、110年4月15日診斷證明書記載（應診
      日期：110年4月15日）：「(4-1頁。續下頁)根據病人主
      訴、病歷紀錄及警方交通事故初步分析研判表，病人於民
      國109年11月12日上班途中，於新北市○○區○○路0000號停
      紅燈時被後車追撞，導致兩側膝蓋疼痛，於同日至本院急
      診就醫。之後斷斷續續請假，但除兩側膝蓋外，兩側腳踝
      及手腕陸續產生疼痛及無力症狀，檢查後無骨折跡象，但
      12月11日膝部超音波顯示肋帶疑似有損傷，另外l2月18日
      手腕超音波顯示手（4-2頁，續下頁)腕關節有輕微積液，
      病人因此於12月24日至本院職業醫學科就醫。經評估後期
      兩側手部握力明顯降低(右手4公斤、左手2公斤)及指力降
      低(兩側指力皆為0公斤) ；左大腿及左小腿肌力亦降低(
      肌力4分，正常肌力應為5分)，顯示其病況尚未復原。另
      外病人於民國109年12月15日接受左膝磁振造影檢查，結
      果發現其左膝臏股外側韌帶接骨點炎ent（4-3頁，最末頁
      )hesitis)及臏股內側韌帶疑似撕裂傷。病人於民國110年
      1月21日、2月25日、3月11日及4月15日至職業醫學科回診
      追蹤，其病況雖持續有進步，於4月1 5日檢查之兩側手部
      握力右手為22公斤、左手18公斤，左手肌力較為減弱，另
      外下肢肌力仍明顯降低，建議如要恢復工作時，應採漸進
      式復工，先從事不須經常走動及手部不須過度用力的工作
      ，另外宜持續接受復健治療，並定期回診追蹤複查」、11
      0年5月5日診斷證明書記載（應診日期：110年5月3日）：
      「原告因為雙側腳踝、雙側膝蓋、雙側手腕挫傷、左膝臏
      股外側韌帶接骨點炎及臏股內側韌帶疑似撕裂傷等症狀，
      於110年4月19日及110年5月3日至復健門診治療，宜持續
      復健治療6週」、110年5月13日診斷證明書記載（應診日
      期：110年5月13日）：「(4-1頁。續下頁)根據病人主訴
      、病歷紀錄及警方交通事故初步分析研判表，病人於民國
      109年11月12日上班途中，於新北市○○區○○路0000號停紅
      燈時被後車追撞，導致兩側膝蓋疼痛，於同日至本院急診
      就醫。之後斷斷續續請假，但除兩側膝蓋外，兩側腳踝及
      手腕陸續產生疼痛及無力症狀，檢查後無骨折跡象，但12
      月11日膝部超音波顯示肋帶疑似有損傷，另外l2月18日手
      腕超音波顯示手（4-2頁，續下頁)腕關節有輕微積液，病
      人因此於12月24日至本院職業醫學科就醫。經評估後期兩
      側手部握力明顯降低(右手4公斤、左手2公斤)及指力降低
      (兩側指力皆為0公斤) ；左大腿及左小腿肌力亦降低(肌
      力4分，正常肌力應為5分)，顯示其病況尚未復原。另外
      病人於民國109年12月15日接受左膝磁振造影檢查，結果
      發現其左膝臏股外側韌帶接骨點炎ent（4-3頁，最末頁)h
      esitis)及臏股內側韌帶疑似撕裂傷。病人於民國110年1
      月21日、2月25日、3月11日、4月15日及5月13日至職業醫
      學科回診追蹤，其病況雖持續有進步，於5月13日檢查之
      兩側手部握力右手為26.5公斤、左手25公斤，大致正常。
      另外左下肢肌力仍明顯降低，建議如要恢復工作時應採漸
      進式復工，先從事不須經常走動及手部不須過度用力的工
      作，另外宜持續接受復健治療，並於2個月後再回門診追
      蹤複查」、110年6月10日診斷證明書記載（應診日期：11
      0年6月7日）：「原告因為雙側腳踝、雙側膝蓋、雙側手
      腕挫傷、左膝臏股外側韌帶接骨點炎及臏股內側韌帶疑似
      撕裂傷等症狀，於110年5月24日及110年6月7日至復健門
      診治療，宜持續復健治療6週」、110年7月8日診斷證明書
      記載（應診日期：110年7月8日）：「(4-1頁。續下頁)根
      據病人主訴、病歷紀錄及警方交通事故初步分析研判表，
      病人於民國109年11月12日上班途中，於新北市○○區○○路0
      000號停紅燈時被後車追撞，導致兩側膝蓋疼痛，於同日
      至本院急診就醫。之後斷斷續續請假，但除兩側膝蓋外，
      兩側腳踝及手腕陸續產生疼痛及無力症狀，檢查後無骨折
      跡象，但12月11日膝部超音波顯示肋帶疑似有損傷，另外
      l2月18日手腕超音波顯示手（4-2頁，續下頁)腕關節有輕
      微積液，病人因此於12月24日至本院職業醫學科就醫。經
      評估後期兩側手部握力明顯降低(右手4公斤、左手2公斤)
      及指力降低(兩側指力皆為0公斤) ；左大腿及左小腿肌力
      亦降低(肌力4分，正常肌力應為5分)，顯示其病況尚未復
      原。另外病人於民國109年12月15日接受左膝磁振造影檢
      查，結果發現其左膝臏股外側韌帶接骨點炎ent（4-3頁，
      最末頁)hesitis)及臏股內側韌帶疑似撕裂傷。病人於民
      國110年1月21日、2月25日、3月11日、4月15日、5月13日
      及7月8日至職業醫學科回診追蹤，其病況雖持續有進步，
      於5月13日檢查之兩側手部握力右手為26.5公斤、左手25
      公斤，大致正常。另外左下肢肌力仍明顯降低，但已逐漸
      改善中，建議持續現有之漸進式復工安排，先從事不須經
      常走動及手部不須過度用力的工作，另外宜持續接受復健
      治療，並於2個月後再回門診追蹤複查」、110年7月26日
      診斷證明書記載（應診日期：110年7月19日）：「原告因
      為雙側腳踝、雙側膝蓋、雙側手腕挫傷、左膝臏股外側韌
      帶接骨點炎及臏股內側韌帶疑似撕裂傷等症狀，於110年6
      月21日及110年7月5日至復健門診治療，宜持續復健治療6
      週」（以上見附民卷第41頁至第89頁）。另榮民總醫院11
      0年9月1日診斷證明書記載（應診日期：110年8月30日）
      ：「原告因為雙側腳踝、雙側膝蓋、雙側手腕挫傷、左膝
      臏股外側韌帶接骨點炎及臏股內側韌帶疑似撕裂傷、左側
      尺神經受損等症狀，於110年8月2日、110年8月16日及110
      年8月30日就診，復健治療已六週，接受NPT神經增生療法
      兩次注射治療並自費用藥Methycobal治療」、110年9月23
      日診斷證明書記載（應診日期：110年9月16日）：「(4-1
      頁。續下頁)根據病人主訴、病歷紀錄及警方交通事故初
      步分析研判表，病人於民國109年11月12日上班途中，於
      新北市○○區○○路0000號停紅燈時被後車追撞，導致兩側膝
      蓋疼痛，於同日至本院急診就醫。之後斷斷續續請假，但
      除兩側膝蓋外，兩側腳踝及手腕陸續產生疼痛及無力症狀
      ，檢查後無骨折跡象，但12月11日膝部超音波顯示肋帶疑
      似有損傷，另外l2月18日手腕超音波顯示手（4-2頁，續
      下頁)腕關節有輕微積液，病人因此於12月24日至本院職
      業醫學科就醫。經評估後期兩側手部握力明顯降低(右手4
      公斤、左手2公斤)及指力降低(兩側指力皆為0公斤) ；左
      大腿及左小腿肌力亦降低(肌力4分，正常肌力應為5分)，
      顯示其病況尚未復原。另外病人於民國109年12月15日接
      受左膝磁振造影檢查，結果發現其左膝臏股外側韌帶接骨
      點炎ent（4-3頁，最末頁)hesitis)及臏股內側韌帶疑似
      撕裂傷。病人於民國110年1月21日、2月25日、3月11日、
      4月15日、5月13日、7月8日及9月16日至職業醫學科回診
      追蹤，其病況持續有進步，於9月16日檢查之兩側手部握
      力右手為24公斤、左手21公斤，大致正常。另外兩側大腿
      肌力仍明顯降低；建議持續現有之漸進式復工安排，從事
      不須經常走動及手部不須過度用力的工作，另外宜持續接
      受復健治療，並於2個月後再回門診追蹤複查」、110年10
      月18日診斷證明書記載（應診日期：110年10月18日） ：
      「原告因為雙側腳踝、雙側膝蓋、雙側手腕挫傷、左膝臏
      股外側韌帶接骨點炎及臏股內側韌帶疑似撕裂傷、左側尺
      神經受損等症狀，於110年9月13日、110年9月27日及110
      年10月18日至復健科就診，宜持續復健治療」、110年11
      月22日診斷證明書記載（應診日期：110年11月18日）：
      「(4-1頁。續下頁)根據病人主訴、病歷紀錄及警方交通
      事故初步分析研判表，病人於民國109年11月12日上班途
      中，於新北市○○區○○路0000號停紅燈時被後車追撞，導致
      兩側膝蓋疼痛，於同日至本院急診就醫。之後斷斷續續請
      假，但除兩側膝蓋外，兩側腳踝及手腕陸續產生疼痛及無
      力症狀，檢查後無骨折跡象，但12月11日膝部超音波顯示
      肋帶疑似有損傷，另外l2月18日手腕超音波顯示手（4-2
      頁，續下頁)腕關節有輕微積液，病人因此於12月24日至
      本院職業醫學科就醫。經評估後期兩側手部握力明顯降低
      (右手4公斤、左手2公斤)及指力降低(兩側指力皆為0公斤
      ) ；左大腿及左小腿肌力亦降低(肌力4分，正常肌力應為
      5分)，顯示其病況尚未復原。另外病人於民國109年12月1
      5日接受左膝磁振造影檢查，結果發現其左膝臏股外側韌
      帶接骨點炎ent（4-3頁，最末頁)hesitis)及臏股內側韌
      帶疑似撕裂傷。病人於民國110年1月21日、2月25日、3月
      11日、4月15日、5月13日、7月8日、9月16日及11月18日
      至職業醫學科回診追蹤，其病況持續有進步，於9月16日
      檢查之兩側手部握力右手為26.7公斤、左手23公斤，大致
      正常。另外兩側大腿肌力仍明顯降低；建議持續現有之漸
      進式復工安排，可逐漸增加工作量，並建議先從事不須經
      常走動及手部不須過度用力的工作，另外宜持續接受復健
      治療，並於2個月後再回門診追蹤複查」、110年11月22日
      出具之診斷證明書記載（應診日期：110年11月22日）：
      原告因為雙側腳踝、雙側膝蓋、雙側手腕挫傷、左膝臏股
      外側韌帶接骨點炎及臏股內側韌帶疑似撕裂傷、左側尺神
      經受損等症狀，於110年10月18日、110年11月1日及110年
      11月22日至復健科就診，宜持續復健治療」（本院卷（一
      ）第72頁至第84頁）。由上開榮民總醫院診斷證明書之記
      載可知，原告於109年11月12日車禍當日即受有「雙側膝
      蓋外傷」之傷勢，並非僅有左手腕不適，且於車禍後約兩
      週之11月30日即有就醫發現「雙側腳踝、雙側膝蓋、雙側
      手腕及腰椎挫傷」之傷勢，又再於約兩週後就醫發現「疑
      似左膝前十字韌帶撕裂傷」之傷勢，且醫師囑言已明確詳
      細記載原告因身體上開部位陸續產生疼痛、無力之現象始
      發現上開傷勢，及原告因持續治療數月產生鬱症之情形，
      堪認原告之雙側膝蓋外傷、左右膝挫傷、雙側腳踝、雙側
      手腕及腰椎挫傷、疑似左膝前十字韌帶撕裂傷、左膝臏骨
      外側韌帶接骨點炎及臏骨內側韌帶疑似撕裂傷、鬱症應與
      本件車禍有關連性。
（二）又查，本院另依職權向臺北榮民總醫院函詢原告所受雙側
      腳踝、雙側膝蓋、雙側手腕挫傷、左膝臏股外側韌帶接骨
      點炎及臏股內側韌帶疑似撕裂傷等傷勢，與109年11月12
      日發生車禍是否可能有因果關係。經該院函覆：「…根據
      本院病歷紀錄，病人（即原告）主訴109年11月9日因車禍
      至本院急診就醫，診斷為雙膝蓋外傷、水腫。109年12月1
      1日超音波顯示髕腱腫脹，疑似挫傷後變化。109年12月18
      日超音波顯示雙側腕關節積液，疑似挫傷造成。磁振造影
      檢查(MRI)則顯示髕股外側韌帶髕骨附著點發、肉側髕股
      韌帶扭傷及部分撕裂、髕骨前囊水腫。經查文獻(詳見附
      件資料)，此病人的受傷機轉疑似dashboard injury (因
      膝蓋向前撞到儀表板所造成的傷害）確實可能造成上述膝
      蓋組織水腫。另一篇文獻報導則顯示水腫在一個月後仍然
      存在。因此綜合上證據，病人診斷證明書所記載之病因，
      確實可能與109年11月12日車禍有因果關係。」等語（見
      本院卷（一）第462-488頁）。益證原告雙側膝蓋外傷、
      左右膝挫傷、雙側腳踝、雙側手腕及腰椎挫傷、疑似左膝
      前十字韌帶撕裂傷、左膝臏骨外側韌帶接骨點炎及臏骨內
      側韌帶疑似撕裂傷之傷勢確與本件交通事故有相當因果關
      係。
（三）被告雖辯稱：原告於本件交通事故發生隔日至新長庚診所
      時，僅主訴「左手腕不適」，並未提及其他部位不適，且
      其上有「工作受傷」、「病程一週以上」之記載。故原告
      因本件車禍所受傷勢應僅有左手腕不適，且應係工作之舊
      傷云云。惟新長庚中醫診所函覆本院：「原告於109年11
      月13日至本所治療（1）病名雖只有左右膝、左手腕（因
      健保局病名1次只能1種）但患者來時如有其他不舒服，我
      們也會給予針灸及敷藥，只是不會在病名上表示出來。（
      2）原告來治療時，除了病名部位外，也同時治療其他部
      位，有肩頸部、腰部、腳踝等。（3）本診所收據確實對
      原告做針灸、敷藥治療，部位有左右膝、左手腕、頸部、
      肩膀、腰部、腳踝等」（見本院卷（一）第314頁），足
      見原告於車禍翌日前往新長庚中醫診所並非僅有就「左手
      腕不適」就醫，尚有就兩膝、頸部、肩膀、腰部、腳踝針
      灸、敷藥，足見原告所受傷勢部位確實如臺北榮民總醫院
      診斷證明書及函覆內容相同，被告抗辯稱原告因本件車禍
      僅受有左手腕不適之傷勢，並不可採。至於被告另抗辯稱
      ：新長庚中醫診所之病歷上「主訴」有記載「因工作受傷
      」、「病程一週以上」，執此辯稱原告所受傷勢是發生車
      禍一週前工作關係之傷勢云云，然新長庚中醫診所函覆本
      院：「（1）主訴除了病患許雅琪自己之陳述外，還有醫
      師之診斷。（2）109年11月13日主訴左手腕痠痛、扭傷、
      工作受傷因平常工作多少會有痠痛感覺，另那次手腕較腫
      ，有建議做X光檢查。（3）病程一週以上是指治療需一週
      以上。（4）原告於109年11月13日之前，沒有到本診所治
      療「膝蓋」、「腰椎」」（見本院卷（一）第458頁），
      足見新長庚中醫診所病歷之記載並非指原告左手腕不適是
      車禍發生前一週因工作受傷之傷勢，而是該傷勢療程需要
      一週以上，被告顯係誤會上開病歷內容，其抗辯不可採。
      又新長庚中醫診所記載「工作受傷」，然醫師僅憑病歷上
      簡單之「工作受傷」4字，能否明確回憶原告就診當日是
      陳述工作「途中」受傷？或有可能是醫生記憶不清，或聽
      錯誤會原告欲表達之意，皆有可能，實難僅憑此「工作受
      傷」4字記載，率爾全盤推翻臺北榮民總醫院詳細說明之
      診斷證明書及函覆內容，遽認原告所受傷勢均與本件車禍
      無關。
（四）綜上所述，本件被告之過失行為造成原告受有如刑事判決
      及起訴書所載「雙側膝蓋外傷、左右膝挫傷、雙側腳踝、
      雙側手腕及腰椎挫傷、疑似左膝前十字韌帶撕裂傷、左膝
      臏骨外側韌帶接骨點炎及臏骨內側韌帶疑似撕裂傷、鬱症
      」之傷害，堪可認定。原告依據侵權行為法律關係請求被
      告賠償，自屬有據。茲本院審酌原告前開各項損害賠償請
      求有無理由？再析述如下：
 （1）B車修繕費用部分：
　　　按汽車、機車或其他非依軌道行駛之動力車輛，在使用中
      加損害於他人者，駕駛人應賠償因此所生之損害，民法第
      191條之2 前段定有明文；次按負損害賠償責任者，除法
      律另有規定或契約另有訂定外，應回復他方損害發生前之
      原狀，債權人並得請求支付第一項情形，債權人得請求支
      付回復原狀所必要之費用，以代回復原狀，民法第213 條
      第1 項、第3項有明文規定。經查，原告主張其因本件交
      通事故受有支出B車修復費用3,500元損害之事實，業據提
      出統一發票為證。觀諸該統一發票上之品名即維修項目記
      載：「車台校後段」等語，可知該維修費用應為工資費用
      ，非屬零件換新，自毋庸折舊。爰認原告此部分之請求，
      為有理由，應予准許。
 （2）醫療費用部分：
　　1.原告主張其因被告上開過失不法侵害行為而支出117,933
      元醫療費用之事實，已據原告提出診斷證明書及醫療費用
      收據、收據及醫療明細費用收據等件為證。被告則抗辯原
      告事後發生之衍生傷勢，是否與本件交通事故有因果關係
      尚非無疑。且原告既已在復健科治療，即無再至中醫治療
      調理、額外服用消炎藥及保健食品之必要，故此部分醫療
      費用之支出實為重複醫療，應予剔除等語。經查，本件交
      通事故係於109年11月12日發生，原告因而受有前開傷勢
      而於109年11月12日、20日、30日、同年12月11日、14日
      、18日、24日、31日、110年1月4日、11日、18日、21日
      、同年2月1日、2日、3日、6日、22日、25日、同年3月8
      日、22日、同年4月12日、15日、19日、26日、同年5月5
      日、13日、24日、同年6月7日、21日、同年7月5日、8日
      、19日、同年8月2日、16日、30日、同年9月1日、13日、
      27日、同年10月18日、同年11月1日、18日、22日、30日
      至臺北榮總就診；而於109年11月13日、20日、同年12月2
      日、110年1月21日、同年8月3日至新長庚診所就診；及於
      109年12月15日、17日、19日、22日、26日、29日、110年
      1月2日、5日、7日、13日、16日、20日、22日、23日、27
      日、同年2月2日、6日、同年3月3日、19日、同年4月15日
      、24日、同年5月8日、29日、同年6月30日、同年7月24日
      、同年8月3日、14日、同年9月4日、18日、同年10月2日
      、16日、同年11月13日至祥寧診所就診，此據原告提出醫
      療費用收據及支出明細並上開醫院或診所之診斷證明書為
      佐證。
　　2.又原告因本件交通事故係受有雙側膝蓋外傷、左右膝挫傷
      、雙側腳踝、雙側手腕及腰椎挫傷、疑似左膝前十字韌帶
      撕裂傷、左膝臏骨外側韌帶接骨點炎及臏骨內側韌帶疑似
      撕裂傷、鬱症等傷勢，已如前述，該等傷勢非屬輕微，且
      一般而言須經歷相當期間之休養及復健始能逐漸回復，若
      輔以中醫之治療方式（諸如：熱敷、推拿、針灸、拔罐及
      敷草藥），並適當服用中醫水藥、消炎藥或保健食品，理
      應能有助於原告傷勢之復原，並縮短原告後續所需復健時
      間。爰認本件原告得請求被告賠償之醫療費用，自當包含
      自109年11月12日受傷時起，除與治療前開傷勢有關之至
      臺北榮總、新長庚診所及祥寧診所就醫、復健及調理支出
      之相關費用外，尚包含原告購買中醫水藥、消炎藥或保健
      食品等相關費用。而經本院核算原告得請求之醫療費用共
      計76,403元（含臺北榮總醫療費用：18,823元、新長庚診
      所：24,600及祥寧診所：32,980元）
　　3.按民法第193條第1項所定「增加生活上之需要」，係指被
      害以前無此需要，因為受侵害，始有支付此費用之需要者
      而言；被害人因身體或健康受不法侵害，需長期就醫治療
      ，就將來應支付之醫藥費，即屬增加生活上需要之費用。
      依原告提出110年11月22日臺北榮總診斷證明書醫囑記載
      ：原告因雙側腳踝、雙側膝蓋、雙側手腕挫傷、左膝臏股
      外側韌帶接骨點炎及臏股內側韌帶疑似撕裂傷、左側尺神
      經受損於110年10月18日、110年1月1日、110年11月2 2日
      至該院復健科就診，醫師建議宜持續復健治療等情，足認
      原告於109年11月12日歷經一年時間，傷勢仍未完全恢復
      ，以原告受傷部位眾多，且所受傷勢並非輕微，合理推估
      原告仍須歷經相當期間之復健療程始能痊癒，認原告
　　　尚有將來支出醫療費用之必要。原告主張伊將來仍須至臺
      北榮總、新長庚診所及祥寧中醫診所就醫、復健及調理尚
      需支出41,530元醫療費用，經核尚屬相當。加計前開原告
　　　得請求之醫療費用76,403元，共計117,933元。被告空言
      抗辯原告既已在復健科治療，即無再至中醫治療調理、額
      外服用消炎藥及保健食品之必要，故此部分醫療費用之支
      出實為重複醫療，應予剔除云云，並不可採。
 （3）不能工作損失部分：　
　  1.原告主張其因被告之上開過失不法侵害行為，自本件交通
      事故發生當日即109年11月12日直至110年4月30日休養期
      間均無法正常工作，已請病假245.5日；而自110年5月1日
      起至110年10月31日止，一周需復健3日僅能值班2日；又1
      10年11月1日起至111年11月30日止一周復健2日僅能值班3
      日，預計請復健需請病假94日而不能工作，共須休養339.
      5日無法工作，致其受有以日薪2,798.97元計算、計339.5
      日即950,250元【計算式：2,798.97元×339.5＝950,250元
      ）】之不能工作薪資損失等情。觀諸原告提出之臺北榮總
      110年3月11日診斷證明書記載（應診日期：110年3月11日
      ）：「病人於民國110年1月21日、2月25日及3月l1日至職
      業醫學科回診追蹤，其病況雖持續有進步，於3月11日檢
      查之兩側手部握力右手為20公斤、左手24公斤，但下肢之
      肌力仍明顯降低(兩側下肢，特別是左下肢之肌力，明顯
      低於正常應有之肌力），建議宜續休養至4月30日，休養
      期間宜接受復健治療，並避免左下肢負重」（見附民卷第
      69頁)，足見原告主張其自本件交通事故發生當日即109年
      11月12日直至110年4月30日休養期間均無法正常工作，應
      屬可採。另原告雖主張其自110年5月1日起至110年10月31
      日止，一周需復健3日僅能值班2日、於110年11月1日起至
      111年11月30日止一周復健2日僅能值班3日，預計須休養
      至111年11月30日云云，惟原告並未舉證其上開復健與不
      能工作之間有何關連性，且並未提出110年4月30日之後醫
      囑仍需繼續休養不能工作之相關證明，難認原告請求自11
      0年5月1日起至111年11月30日止之不能工作損失，尚乏所
      據，並不可採。故本件原告所得請求不能工作之損失，應
      以原告自109年11月12日因本件交通事故受傷之日起，直
      至110年4月30日醫囑建議休養完成之日止，共計170日。
　　2.就原告請求不能工作損失之薪資數額部分，原告主張其職
      業為臺北榮總醫事檢驗師，於民國108年全年度薪資所得
      為1,021,624元，已據原告提出108年度各類所得扣繳暨扣
      繳憑單為證（見附民卷第141頁），依一般公立醫院職員
      之全年薪資通常為13.5個月月薪（含年終獎金1.5個月，
      不含考績獎金0.5個月或1個月），以此推算原告每日之平
      均薪資數額為2,523元（計算式：1,021,624÷13.5÷30＝2,5
      23元；元以下四捨五入）。被告雖抗辯：依臺北榮總新竹
      分院醫事檢驗師招聘公告，該職缺薪資福利年薪大約50至
      55萬元，原告薪資應無原告主張之數額云云，然原告既已
      提出其所得扣繳憑單，顯見其薪資確有上開金額，而被告
      提出之招聘公告難以認定其工作內容、年資、是否具備國
      家考試公務人員資格等，無足憑採。綜上，原告所得請求
      之不能工作損失應為428,910元（計算式：2,523×170＝428
      ,910），原告逾此範圍之請求，不應准許。
 （4）看護費用部分：
　　1.按親屬間之看護，縱因出於親情而未支付該費用，然其所
      付出之勞力，顯非不能以金錢為評價，此種基於身分關係
      之恩惠，自不能加惠於加害人，而應比照一般看護情形，
      認被害人受有相當看護費之損害，命加害人賠償，始符民
      法第193條第1項所定「增加生活上需要」之意旨（最高法
      院89年度臺上字第1749號判決、92年度臺上字第431號判
      決參照）。
　  2.原告主張其因本件交通事故自110年11月12日起至110年3
      月14日止，上開期間共計123日需僱請看護照護，其親友
      基於身分關係之恩惠予以看護，請求被告賠償以每日2,50
      0元計算之看護費用，共請求123日計307,500元。本院審
      酌原告因本件交通事故所受傷勢其中雙側膝蓋外傷、左右
      膝挫傷、雙側腳踝、疑似左膝前十字韌帶撕裂傷、左膝臏
      骨外側韌帶接骨點炎及臏骨內側韌帶疑似撕裂傷等傷勢，
      多集中在腳、膝、腿等下肢部位，認原告於受傷期間生活
      上確有諸多不便，而確有僱請看護之必要。至於原告得僱
      請全日看護之天數，有臺北榮民總醫院110年2月6日（應
      診日期：110年1月21日）記載：「(3-1頁。續下頁)根據
      病人主訴、病歷紀錄及警方交通事故初步分析研判表，病
      人於民國109年11月12日上班途中，於新北市○○區○○路000
      0號停紅燈時被後車追撞，導致兩側膝蓋疼痛，於同日至
      本院急診就醫。之後斷斷續續請假，但除兩側膝蓋外，兩
      側腳踝及手腕陸續產生疼痛及無力症狀，檢查後無骨折跡
      象，但12月11日膝部超音波顯示肋帶疑似有損傷，另外l2
      月18日手腕超音波顯示手（3-2頁，續下頁)腕關節有輕微
      積液，病人因此於12月24日至本院職業醫學科就醫。經評
      估後期兩側手部握力明顯降低(右手4公斤、左手2公斤)及
      指力降低(兩側指力皆為0公斤) ；左大腿及左小腿肌力亦
      降低(肌力4分，正常肌力應為5分)，顯示其病況尚未復原
      。另外病人於民國109年12月15日接受左膝磁振造影檢查
      ，結果發現其左膝臏股外側韌帶接骨點炎ent（3-3頁，最
      末頁)hesitis)及臏股內側韌帶疑似撕裂傷，病人於民國1
      10年1月21日休養期間宜接受復健治療，並避免手部及左
      下肢負重。另外為避免肢體無力導致跌倒意外，建議下床
      走動期間宜有專人協助照護。」等語（見附民卷第63頁）
      。本院參酌原告自該次回診就醫之日即110年1月21日起，
      醫囑建議仍續休養6週，並建議宜有專人協助照護，認原
      告得請求僱請專人全日看護之期間，應自本件交通事故發
      生當日即109年11月12日起，至110年1月21日再加計6週即
      42日（即至110年3 月4日）為止，共計113日。又本院查
      現今一般市場上僱請全日看護費用約為2,500元至4,800元
      ，是原告主張以每日2,500 元計算本件僱請全日看護費用
      ，尚屬適當。爰以每日2,500元作為計算原告僱請看護費
      用基礎，認本件原告得請求被告賠償之看護費用應於282,
      500元之範圍內為合理（計算式：2,500元×113＝282,500元
      )。逾此範圍之請求，即屬無據，應於駁回。
 （5）增加生活上需要之費用（含就醫期間交通費用：106,355
      元及購買醫療輔具費用：4,485元）部分：
　　1.就醫期間交通費用部分：　
　　　原告主張其因被告上開過失不法侵害行為，致受有前開傷
      勢，自109年11月12日本件交通事故發生當日起，至110年
      5月25日止，於上開期間就診、回診或復健，均須搭乘計
      程車到醫療院所就診，因而支出須就醫期間交通費用共10
      6,355元等情，並提出計程車運價證明及計程車乘車證明
　　　等件為證據(見附民卷第175-215頁），本院斟酌原告因本
      件交通事故所受傷勢多集中在腳、膝、腿等下肢部位，該
      等傷勢已造成原告行動上之不便，若要求原告於受傷期間
      就回診或復健須搭乘大眾交通工具就醫實屬過苛，本院參
      酌臺北榮總110年3月11日診斷證明書記載原告受此傷勢須
      休養至110年4月30日無法工作，並於休養期間宜接受復健
      治療之醫師囑言（見附民卷第69頁），認本件原告得請求
　　　之就醫期間交通費用，應以原告自109年11月12日因本件
      交通事故受傷，直至110年4月30日原告休養完成之日為止
　　　，於此期間實際支出之交通費用為限，而經本院核算於此
      期間原告支出之交通費用共計105,015元（見附民卷第175
      -213頁）。逾此範圍之請，即屬無據，應於駁回。
　　2.購買醫療輔具費用部分：
　　　原告主張其因被告上開過失不法侵害行為，而受有支出4,
      485元購買醫療輔助用品費用之損害之事實，業據提出診
      斷證明書、統一發票及免用統一發票收據等件為證（見附
      民卷第219-227頁），本院參酌臺北榮總110年3月8日診斷
      證明書記載原告受此傷勢，日常生活雙膝、雙足踝、雙手
      腕需使用輔具輔助之醫師囑言（見附民卷第219頁），認
      原告確有購買該等醫療輔助用品之必要。爰認原告此部分
      之請求，為有理由，亦應准許。　
 （6）精神慰撫金部分：
　　　按因故意或過失，不法侵害他人之權利者，負損害賠償責
      任；不法侵害他人之不法侵害他人之身體、健康，被害人
      雖非財產上之損害，亦得請求賠償相當之金額，民法第18
      4條第1項前段、第195條第1項前段分別定有明文。原告主
      張被告前開過失不法侵權行為，侵害其身體法益之事實，
      堪認屬實，已如上述，本院斟酌本件交通事故發生之經過
      、原告因被告之過失行為，而受有雙側膝蓋外傷、左右膝
      挫傷、雙側腳踝、雙側手腕及腰椎挫傷、疑似左膝前十字
      韌帶撕裂傷、左膝臏骨外側韌帶接骨點炎及臏骨內側韌帶
      疑似撕裂傷、鬱症等傷害，該等傷勢並非輕微，醫囑記載
      原告自受傷時起約須休養6個月期間，原告直至110年11月
      22日仍必須持續至臺北榮總復健科就診持續復健追蹤，暨
      原告職業為臺北榮總醫事檢驗師，月薪約7萬餘元，被告
      學歷為大學、從事服務業之兩造身份、地位及經濟能力等
      一切情狀後，認原告請求被告賠償精神慰撫金50萬元，尚
      屬過高，認為原告請求精神上之損害賠償以40萬元為適當
      。逾此範圍之請求，即非有據，應予駁回。
（五）綜上，本件原告所受損害之金額總計為1,342,343元【計
      算式：3,500元(B車修繕費用）＋117,933元（醫療費用）＋
      428,910元（不能工作損失）＋282,500元（看護費用）＋10
      5,015元（就醫期間交通費用）＋4,485元(購買醫療輔助用
      品費用)＋400,000元（精神慰撫金）＝1,342,343元）】。
五、按損害賠償，除法律另有規定或契約另有訂定外，應以填補
    債權人所受損害及所失利益為限，此為民法第216 條第1 項
    所明定。又汽車交通事故發生時，請求權人因事故汽車無法
    查究、為未保險汽車、係未經被保險人同意使用或管理之被
    保險汽車，或全部或部分為無須訂立強制汽車責任保險契約
    之汽車，未能依本法規定向保險人請求保險給付者，得於本
    法規定之保險金額範圍內，向特別補償基金請求補償：特別
    補償基金依第40條規定所為之補償，視為損害賠償義務人損
    害賠償金額之一部分；損害賠償義務人受賠償請求時，得扣
    除之，強制汽車責任保險法第40條第1 項、第42條亦有明文
    。本件交通事故發生後，因被告未依法投保強制險，原告已
    領取特別補償金72,960 元等情，業據被告提出簡訊乙則在
    卷，是依上開規定，此部分補償亦應視為損害賠償金額之一
    部，自應予以扣除。是本件原告原得請求被告賠償之1,342,
    343元，扣除原告已自汽車交通事故特補基金領取之特別補
    償金72,960元後，本件原告尚得請求被告賠償之金額應為1,
    269,383元。（計算式：1,342,343元-72,960元＝1,269,383
    元）。
六、從而，原告依民法侵權行為法律關係，於請求被告賠償1,26
    9,383元，及自起訴狀繕本送達翌日（即110年8月12日）起
    至清償日止，按年息百分之5 計算之利息範圍內，為有理由
    ，應予准許，逾此部分之請求，則非有據，應予駁回。原告
    之訴駁回部分，其假執行之聲請即失所附麗，應併駁回，併
    此敘明。
七、本件事證已臻明確，兩造其餘攻擊防禦方法及舉證，核與判
    決結果無影響，爰不另一一論述。
八、本件原告勝訴部分，係就民事訴訟法第427條第1項訴訟適用
    簡易程式所為被告部分敗訴之判決，爰依同法第389條第1項
    第3款規定，依職權就原告勝訴部分宣告假執行。並依同法
    第392 條第2 項規定，依被告之聲請宣告被告如預供擔保，
    得免為假執行。又本件原告請求醫療費用、增加生活上需要
    之費用、看護費用、不能工作損失及精神慰撫金部分，係原
    告提起刑事附帶民事訴訟，由刑事庭合議裁定移送本院民事
    庭事件，免納裁判費。另依職權就原告請求被告賠償B車修
    繕費用3,500元部分及至本簡易庭始擴張訴之聲明276,000元
    ，共279,500元之訴訟費用確定為2,980元（第一審裁判費）
    ，其中100元應由被告負擔（計算式：2980×（3500＋5900）/
    279500＝100，元以下四捨五入），餘由原告負擔。
中　　華　　民　　國　　111 　年　　9 　　月　　 7　　日
                  士林簡易庭法  官  張明儀
以上正本係照原本作成。
如不服本判決，應於送達後20日內，向本院提出上訴狀並表明上
訴理由，如於本判決宣示後送達前提起上訴者，應於判決送達後
20日內補提上訴理由書（須附繕本）。
中　　華　　民　　國　　111 　年　　9 　　月　　 7　　日
                            書記官  劉彥婷